【裁判字號】    97,交聲,1407
【裁判日期】    971030
【裁判案由】    交管條例聲異
【裁判全文】
臺灣板橋地方法院交通事件裁定        97年度交聲字第1407號
原處分機關  交通部公路總局臺北區監理所板橋監理站
異  議  人
即受處分人  甲○○
上列異議人即受處分人因違反道路交通管理處罰條例案件，對於
交通部公路總局臺北區監理所板橋監理站97年6 月3 日所為之處
分（原處分案號：板監裁字第裁41-C00000000號），聲明異議，
本院裁定如下：
    主  文
異議駁回。
    理  由
一、聲明異議意旨略以：異議人即受處分人甲○○於本件舉發違
    規時間，騎乘機車行經臺北縣土城市○○路與中央路交岔路
    口停候紅燈時，突有警察衝出命異議人拿出證件，指稱異議
    人在上一路口闖紅燈，但警察在其指稱異議人闖紅燈違規時
    ，並未將異議人攔下，也提不出舉發照片為證，就說異議人
    闖紅燈開立罰單，異議人難以甘服，故異議人當場即拒簽舉
    發單，爰提出聲明異議云云。
二、按汽車駕駛人，行經有燈光號誌管制之交岔路口闖紅燈者，
    處新臺幣一千八百元以上五千四百元以下罰鍰；又汽車駕駛
    人，違反道路交通管理處罰條例第53條規定者，除依原條款
    處罰鍰外，並予記違規點數三點，道路交通管理處罰條例第
    53條第1 項、第63條第1 項第3 款分別定有明文。
三、查本件異議人即受處分人甲○○騎乘車號975-CUM 號重型機
    車，於民國97年5 月5 日凌晨0 時16分許，沿臺北縣土城市
    ○○路由金城路往中央路方向行駛，駛至中正路67巷口前設
    有燈光號誌管制之交岔路口時，遇紅燈不停而逕自直行闖越
    之違規事實，業據臺北縣政府警察局土城分局函覆查報屬實
    無訛，有該分局97年5 月28日北縣警土交裁字第0970019664
    號函影本1 紙在卷可稽。異議人雖具狀並到庭辯稱上開意旨
    云云，惟復經本院傳訊證人即舉發警員劉耀駿到庭結證稱：
    97年5 月5 日0 時至2 時，伊係執行取締闖紅燈重點違規勤
    務，執行地點是在臺北縣土城市○○路67巷口前，當時伊在
    中正路往金城路方向，在紅綠燈前約五十公尺，那時還騎在
    警用機車上，等往金城路方向闖紅燈的，在0 時14分許看到
    一台重機車在對向車道往中央路方向行駛，該機車騎士紅燈
    沒有停，因為伊站在該路口前可以清楚看到號誌，且當時是
    深夜所以沒有什麼車輛，但因當時伊在對向路邊執勤，所以
    該機車騎士闖紅燈後沒辦法馬上攔下，不過伊有騎機車尾隨
    到中正路與中央路口將他攔下，那時他已經超越停止線，伊
    騎到他旁邊，請他靠旁邊，並告訴他說他在67巷口闖紅燈，
    伊請他出示證件，寫好告發紅單要請他簽名時，他後面載的
    女友質問伊有照相嗎？並對異議人說不要理伊，他就說紅單
    不要簽名，但要紅單的第一聯，伊有把紅單第一聯給他，之
    後就離開了等語明確（見本院97年9 月17日訊問筆錄），並
    提出舉發違規現場圖及攝影光碟為據。核諸舉發警員提出之
    上開違規現場照片及攝影光碟所示，舉發警員在舉發違規現
    場執勤地點，其視線可直接目及本件違規地點燈光號誌之變
    換及行車情形，且衡諸舉發警員與異議人間，互不相識，亦
    無怨隙，其執行公務當無故意構陷異議人之理，是舉發警員
    上開證述情節，尚堪採信。至異議人雖指稱警員對其本件違
    規舉發並無採證照片直接證明云云，惟按異議人本件闖紅燈
    違規行為係於瞬間發生即逝，按諸常情事理，除舉發警員親
    眼目睹外，自當不及有何具體採證行為，於此情狀下，顯難
    要求舉發警員提出何具體採集之事證，且稽之上情，舉發警
    員雖於異議人瞬間違規時無法及時以具體方式採證，然依上
    述論證勾稽，參互印證，已足堪認異議人確有本件違規行為
    無訛。是綜上所述，異議人上開所辯，均不足採，其上開違
    規事實堪認無訛。從而，原處分機關據以援引上開規定，裁
    處罰鍰新臺幣一千八百元，並記違規點數三點，並無不當。
    本件異議為無理由，應予駁回。
四、據上論斷，應依道路交通案件處理辦法第19條，裁定如主文
    。
中    華    民    國    97    年    10    月    30    日
                        交通法庭  法  官  彭  全  曄
以上正本證明與原本無異
如不服本裁定應於送達後5日內向本院提出抗告狀
                                  書記官  林  怡  秀
中    華    民    國    97    年    10    月    30    日


司法院資訊處製作；財團法人民間司法改革基金會備份。
